【裁判字號】    89,交易,81
【裁判日期】    891012
【裁判案由】    過失傷害等
【裁判全文】
台灣彰化地方法院刑事判決                          八十九年度交易字第八一號
    公  訴  人  臺灣彰化地方法院檢察署檢察官
    被      告  甲○○
右列被告因過失傷害等案件，經檢察官聲請以簡易判決處刑（八十九年度偵字第二０
八五號），本院認為不宜簡易判決處刑適用通常程序審理判決如左：
    主  文
甲○○從事業務之人，因業務上之過失傷害人致重傷，處有期徒刑陸月，如易科罰金
，以參佰元折算壹日；又服用酒類，不能安全駕駛動力交通工具而駕駛，處有期徒刑
伍月，如易科罰金，以參佰元折算壹日；應執行有期徒刑拾月，如易科罰金，以參佰
元折算壹日。
    事  實
一、甲○○現職貨運公司司機，為從事駕駛業務之人，其於民國（下同）八十九年三
    月十一日晚間七時至十一時，在彰化縣埔心鄉飲酒後，已不能安全駕駛動力交通
    工具，竟仍於翌日（十二日）凌晨五時許，駕駛車號ＨＷ─五○八號營業用貨車
    ，沿國道一號公路由北往南方向駕駛，其於上午六時四十分許途經該路二○五公
    里二百公尺南向處時，原應注意車前狀況，並隨時採取必要之安全措施，且依當
    時路況良好，無不能注意之情形下，因酒後不能安全注意，撞上因故障停在路旁
    之丙○○所有之車號Ａ七─一三七九號自小客車，致該車前後毀損，丙○○因而
    胸部受傷，胸椎第十二節骨折，車內另一乘客乙○○則受有兩側血胸及氣胸，胸
    椎第八、九節骨折合併脊髓損傷，經送醫後，乙○○兩下肢仍麻痺，對於身體、
    健康有難治之傷害，肇事後，甲○○接受酒精呼氣測試，濃度達每公升○‧六七
    毫克，甲○○亦因本案接受警方訊問時，自承犯罪而接受裁判。
二、案經甲○○自首以及被害人丙○○、乙○○訴由內政部警政署國道公路警察局第
    三警察隊報請台灣彰化地方法院檢察署檢察官偵查起訴。
    理  由
一、右開事實，迭據被告甲○○於偵審中坦承不諱，核與被害人丙○○、乙○○二人
    指訴之情節相符，並有道路交通事故調查報告表乙紙、照片八幀、秀傳紀念醫院
    診斷證明書二紙、被告酒精測試表一張等在卷可資佐證，是被害人丙○○、乙○○之受傷，係由被告之行為所致，其間有相當因果關係，已極為明確。
二、按車輛行駛時，駕駛人應注意車前狀況，隨時採取必要之安全措施；又呼氣酒精
    濃度為每公升零點二五毫克以上者，不得駕車，道路交通安全規則第九十四條第
    三項、第一百十四條第一項第二款各定有明文。且依道路交通事故調查報告表所
    示，肇事當時該道路無缺陷、無障礙物，視距良好，顯無不能注意之情事。被告
    駕車應注意上開規定而疏未注意致肇車禍，其有過失甚為顯然。復查被告呼氣酒
    精濃度高達每公升０‧六七毫克，參照學者駱宜安所著刑事鑑識學第三九二頁所
    示，其已達平衡感受損、言詞不清、定向力及感覺障礙之地步，而法務部在八十
    八年五月十日邀請相關單位及學者專家共同研商亦認酒精吐氣含量達０、五五
    mg/l ，或血液酒精濃度達０、一一﹪以上者，其肇事率為正常人之十倍，認已
    達「不能安全駕駛」之標準；本件被告游實銘呼氣濃度已超過每公升零點五五毫
    克，綜合以上說明及本案具體狀況，被告游實銘應已屬「不能安全駕駛」甚明。
    本案事證已臻明確，被告犯行堪予認定，應依法論科。
三、核被告所為，係犯刑法第一百八十五條之三服用酒類，不能安全駕駛動力交通工
    具而駕駛罪、同法第二百八十四條第二項前段之業務過失傷害罪以及同法第二百
    八十四條第二項後段之業務過失致重傷罪。被告所犯上開業務過失傷害罪及業務
    過失致重傷罪，係一行為觸犯二罪名，應依刑法第五十五條前段規定，從一重之
    業務過失致重傷罪處斷。被告於肇事後向警方自首，有警訊筆錄可稽，就業務過
    失致重傷部分，應依法減輕其刑。又被告酒醉駕車，因而致人受傷，依法應負前
    揭業務過失致重傷罪之刑事責任，應依道路交通管理處罰條例第八十六條第一項
    規定加重其刑。又所犯上開公共危險罪及業務過失致重傷罪，犯意各別，行為互
    殊，應分論並罰。爰審酌被告之素行，犯罪之動機、智識程度、犯罪所生之危害
    、過失責任輕重以及犯罪後之態度等一切情狀，分別判處如主文所示之刑，並諭
    知易科罰金之折算標準及定其應執行之刑，以示懲儆。
據上論斷，應依刑事訴訟法第四百五十二條、第二百九十九條第一項前段，刑法第二
百八十四條第二項、第一百八十五條之三、第六十二條前段、第四十一條、第五十一
條第五款，道路交通管理處罰條例第八十六條第一項，罰金罰鍰提高標準條例第一條
前段、第二條，判決如主文。
本件經檢察官郭景銘到庭執行職務。
中      華      民      國    八十九    年      十       月     十二    日
                                臺灣彰化地方法院交通法庭
                                    法      官  康  弼  周
右正本證明與原本無異。
如不服本判決，應於判決送達後十日內向本院提出上訴狀（須附繕本）。
告訴人或被害人對於判決如有不服具備理由請求檢察官上訴者，其上訴期間之計算係
以檢察官收受判決正本之日期為準。
                                    法院書記官  田  慧  賢
中    華    民    國      八十九      年       十      月     十七      日
刑法第二百八十四條第二項
從事業務之人，因業務之過失傷害人者，處一年以下有期徒刑、拘役或一千元以下罰
金。致重傷者，處三年以下有期徒刑、拘役或二千元以下罰金。
刑法第一百八十五條之三：
服用毒品、麻醉藥品、酒類或其他相類之物，不能安全駕駛動力交通工具而駕駛者，
處一年以下有期徒刑、拘役或三萬元以下罰金。
道路交通管理處罰條例第八十六條第一項
汽車駕駛人，無駕駛執照駕車、酒醉駕車、吸食毒品或迷幻藥駕車、行駛人行道或行
經行人穿越道不依規定讓行人優先通行，因而致人受傷或死亡，依法應負刑事責任者
，加重其刑至二分之一。


司法院資訊處製作；財團法人民間司法改革基金會備份。
